臺灣臺中地方法院小額民事判決
 110年度豐小字第1169號
原      告  晨旭企業管理顧問股份有限公司

法定代理人  陳宇君  


訴訟代理人  郭俊良  
被      告  陳冠綸（原名陳俊光）


上列當事人間給付電信費事件，本院於民國110年12月7日言詞辯
論終結，判決如下：
    主      文
被告應給付原告新臺幣22,567元，及自民國109年12月10日起至
清償日止，按週年利率百分之5計算之利息。
訴訟費用新臺幣1,000元由被告負擔。
本判決得假執行。
    事實及理由
壹、原告起訴主張：被告於民國106年11月23日，向訴外人即原
    債權人遠傳電信股份有限公司（下稱遠傳電信）申請租用行
    動電話門號0000000000號（下稱系爭門號）消費使用並簽立
    契約，嗣後則未依約繳款，截至帳單逾期日止尚積欠新臺幣
    （下同）22,567元未清償，依約視為全部到期，並應給付遲
    延之法定利息。嗣經遠傳電信於109年12月10日將上開債權
    讓與原告，並依民法第297條規定對債務人即被告為債權讓
    與之通知。爰依電信服務使用契約及債權讓與之法律關係，
    提起本件訴訟等語。並聲明：如主文第1項所示。
貳、被告抗辯則以：被告當年因為缺錢被騙，收受某甲給付之1
    萬元，同意授權某甲以被告名義辦理2個門號給他，系爭門
    號就是其中之1，但約定6個月之後就可以停掉。嗣後某甲卻
    說有續約不能停掉門號，詢問電信業者，也不願意再重新寄
    晶片卡給被告，故被告繳了幾期費用，就沒有續繳。原告請
    求的金額太高，沒有辦法給付。並聲明：原告之訴駁回。
參、本院得心證之理由：
一、原告主張之前開事實，業據提出與其陳述相符之債權讓與證
    明書、債權讓與通知書、郵政掛號郵件收執聯、行動通信行
    動寬頻業務服務申請書、專案補貼款約定條款、電信費帳單
    等件為證（見司促卷第7頁至第21頁），且未為被告所爭執
    。本院審酌原告提出之前揭證據，堪認原告上開主張為真實
    。
二、被告雖辯稱系爭門號係由他人使用等語。然查被告就其抗辯
    之事實，未提出任何證據佐證，已難信採。又被告所述縱使
    為真，其既已坦承確有授權他人以其名義辦理系爭門號，就
    系爭門號因此所生之相關費用，自仍應負契約責任，不因被
    告與該不詳某甲之間之約定，而影響原告本件請求。是被告
    所為抗辯，尚無從為對被告有利之認定。
肆、綜上所述，原告依電信服務使用契約及債權讓與之法律關係
    ，請求被告給付如主文第1項所示之金額、利息，為有理由
    ，應予准許。
伍、本判決係依小額訴訟程序所為被告敗訴之判決，依民事訴訟
    法第436條之20之規定，應依職權宣告假執行。
陸、本件事證已臻明確，兩造其餘攻擊防禦及所舉證據，經核均
    於判決結果不生影響，爰不逐一論述，附此敘明。
柒、依民事訴訟法第78條、第436條之19第1項規定，本件訴訟費
    用額確定為1,000元（即原告繳納之第一審裁判費1,000元）
    ，應由敗訴之被告負擔。
中　　華　　民　　國　　110 　年　　12　　月　　23　　日
                  臺灣臺中地方法院豐原簡易庭
                              法  官  段奇琬
以上正本證明與原本無異。
如不服本判決，應於送達後20日內，以判決違背法令為理由，向
本院提出上訴狀並表明上訴理由 (上訴理由應表明一、原判決所
違背之法令及其具體內容；二、依訴訟資料可認為原判決有違背
法令之具體事實)，如於本判決宣示後送達前提起上訴者，應於
判決送達後20日內補提上訴理由書（須附繕本）。
中　　華　　民　　國　　110 　年　　12　　月　　23　　日
                              書記官  許瑞萍